【裁判字號】    98,審交簡上,16
【裁判日期】    980603
【裁判案由】    過失傷害
【裁判全文】
臺灣士林地方法院刑事判決          98年度審交簡上字第16號
上  訴  人
即  被  告  甲○○
上列上訴人即被告因過失傷害案件，不服本院士林簡易庭民國九
十七年十二月三十一日九十七年度士交簡字第一０六０號第一審
刑事簡易判決（聲請簡易判決處刑書案號：臺灣士林地方法院檢
察署九十七年度偵字第五九八一號），提起上訴，本院管轄第二
審之合議庭判決如下：
    主  文
上訴駁回。
甲○○緩刑貳年。
    事實及理由
一、本案經本院審理結果，認第一審判決上訴人甲○○犯刑法第
    二百八十四條第一項前段之過失傷害罪，量處拘役四十日，
    並諭知如易科罰金以新臺幣一千元折算一日，其認事用法及
    量刑均無不當，應予維持，並引用第一審判決書記載之犯罪
    事實、證據及理由（如附件判決書）外，證據部分增列臺北
    市交通事件裁決所九十八年四月一日北市裁鑑字第０九八三
    二四三五二００號函附之臺北市車輛行車事故鑑定委員會鑑
    定意見書一份。
二、上訴人上訴意旨略以：本件車禍肇事責任未經專業機關鑑定
    ，兩造之肇事責任歸屬未明，另上訴人已與告訴人乙○○達
    成和解，請減輕其刑或給予緩刑云云。
三、按量刑之輕重，係事實審法院得依職權自由裁量之事項，茍
    已斟酌刑法第五十七條各款所列情狀而未逾越法定刑度，不
    得遽指為違法（最高法院七十二年度臺上字第六六九六號判
    例參照）。又法院自由裁量之界限仍難有客觀之解答，端賴
    法官於個案審判時，依個案事由加以審酌，若無裁量濫用情
    事，難謂有不當之處。查上訴人所犯過失傷害罪，原審審酌
    刑法第五十七條各款所列事項等一切情狀，量處拘役四十日
    ，並諭知如易科罰金以新臺幣一千元折算一日，並未逾越法
    律規定之範圍，量刑亦稱妥適，尚難謂有何違法可言。另本
    件車禍經送臺北市車輛行車事故鑑定委員會鑑定結果認：上
    訴人騎乘BJT-619 號普通重型機車於起駛前不讓行進中車輛
    優先通行為肇事原因，告訴人騎乘BDZ-002 號普通重型機車
    機車則無肇事因素，有該委員會鑑定意見書一份在卷可參，
    足見上訴人就本件車禍之發生確有過失甚明。是上訴人上訴
    ，指摘原判決不當，為無理由，應予駁回。
四、上訴人前未曾因故意犯罪受有期徒刑以上刑之宣告，有臺灣
    高等法院被告前案紀錄表附卷可稽，其因一時疏忽，致犯本
    罪，犯罪後已坦承犯行，並已與告訴人達成和解，賠償其新
    臺幣八萬元，有本院九十八年五月二十二日審理筆錄、郵政
    國內匯款執據及華南銀行自動櫃員機交易明細表影本各一份
    在卷可憑，顯見上訴人已具悔意，應無再犯之虞，本院認對
    上訴人所宣告之刑，以暫不執行為適當，併予宣告緩刑二年
    ，以啟自新。
據上論斷，應依刑事訴訟法第四百五十五條之一第一項、第三項
、第三百六十八條、第三百七十三條，刑法第七十四條第一項第
一款，判決如主文。
本案經檢察官蔡元仕到庭執行職務。
中    華    民    國    98    年    6     月     3    日
                  刑事第一庭審判長法  官  雷雯華
                                  法  官  王沛雷
                                  法  官  周明鴻
以上正本證明與原本無異。
本件不得上訴。
                                  書記官  丁梅芬
中    華    民    國    98    年    6     月     3    日


司法院資訊處製作；財團法人民間司法改革基金會備份。
